【裁判字號】    92,訴緝,25
【裁判日期】    920530
【裁判案由】    違反毒品危害防制條例
【裁判全文】
臺灣屏東地方法院刑事判決                          九十二年度訴緝字第二五號
    公  訴  人  臺灣屏東地方法院檢察署檢察官
    被      告  乙○○
右列被告因違反毒品危害防制條例案件，經檢察官提起公訴（九十一年度毒偵字第一
０一０號）及移送併辦（九十二年度毒偵字第六九七號），本院判決如左：
    主  文
乙○○連續施用第一級毒品，處有期徒刑捌月，扣案海洛因陸小包（合計淨重零點陸
伍公克，包裝重壹點參柒公克）沒收銷燬之；又連續施用第二級毒品，處有期徒刑伍
月，扣案安非他命壹包（毛重零點貳捌伍公克）沒收銷燬之。應執行有期徒刑壹年。
扣案海洛因陸小包（合計淨重零點陸伍公克，包裝重壹點參柒公克）、安非他命壹包
（毛重零點貳捌伍公克）沒收銷燬之。
    事  實
一、乙○○前因施用第一級及第二級毒品案件，經法院裁定送觀察勒戒後，認有繼續
    施用毒品傾向，再送強制戒治復交付保護管束期滿，由台灣彰化地方法院檢察署
    檢察官於民國八十九年五月五日，以八十九年度戒毒偵字第四六三號為不起訴處
    分確定。猶不知悔改，復基於施用第一級毒品海洛因及第二級毒品安非他命之概
    括犯意，自九十一年八月二十二日某時許起至九十二年四月二十八日某時許止，
    連續多次在屏東市○○街九十九巷十六號或屏東市○○街九十四巷四十九號四樓
    與男友甲○○共同租屋等處，施用第一級毒品海洛因及第二級毒品安非他命，為
    警於九十一年八月二十二日十四時三十分許，在前述長春街租屋處查緝，乙○○
    見警乃逃至隔壁住宅三樓躲藏，隨即為警逮捕，並在其身上查扣第一級毒品海洛
    因一小包（淨重０‧０五公克、包裝重０‧二六公克）、安非他命一小包（毛重
    ０‧二八五公克），及甲○○所有之注射器一支、橡皮管一條、夾鍊袋二十九只
    ；及於九十二年四月二十八日九時三十分許，在前述德豐街租屋處查獲，並在其
    身上扣得第一級毒品海洛因五小包（合計淨重０‧六０公克，包裝重一‧一一公
    克），及在租屋房間內查扣甲○○所有吸食器一組、注射針筒十支、含海洛因殘
    渣之削尖吸管四支、裝毒品所用眼鏡盒一個。
二、案經屏東縣警察局屏東分局報告台灣屏東地方法院檢察署檢察官偵查起訴及移送
    併辦。
    理  由
一、上述事實，業據被告坦承不諱，且被告於九十一年八月二十二日、九十二年四月
    二十八日經警採尿送驗結果，發現確有甲基安非他命與嗎啡陽性反應（即海洛因
    水解後之反應），此均有屏東縣衛生局煙毒及麻醉藥品類委託檢驗結果通知書二
    紙及台灣檢驗科技股份有限公司濫用藥物尿液檢驗報告一紙附卷可稽，此為檢驗
    機關本於專業知識及科學儀器方法所得之結論，自可憑信。另九十一年八月二十
    二日扣案之白色粉末一包（淨重０‧０五公克，包裝重０‧二六公克）經送法務
    部調查局鑑定結果，確有第一級毒品海洛因成分，有該局鑑定通知書一紙在卷可
    按，扣案晶體一包（毛重０‧二八五公克）經檢驗結果，為第二級毒品安非他命
    ，有屏東縣警察局查獲毒品危害防制條例毒品初步檢驗報告表一份可證。九十二
    年四月二十八日扣案之白色粉末五包（合計淨重０‧六０公克，包裝重一‧一一
    公克）經送法務部調查局鑑定結果，亦有第一級毒品海洛因成分，有該局鑑定通
    知書一紙在卷可查，此外復有查獲照片數張，其男友甲○○所有供施用毒品之注
    射器一支、橡皮管一條、夾鍊袋二十九只、吸食器一組、注射針筒十支、含海洛
    因殘渣之削尖吸管四支、裝毒品所用眼鏡盒一個扣案可資佐證，足見被告自白與
    事實相符，堪以採信。且其前因施用第一級及第二級毒品案件，經法院裁定送觀
    察勒戒後，認有繼續施用毒品傾向，再送強制戒治復交付保護管束期滿，由台灣
    彰化地方法院檢察署檢察官於民國八十九年五月五日，以八十九年度戒毒偵字第
    四六三號為不起訴處分確定。被告於檢察官依毒品危害防制條例第二十條第二項
    規定為不起訴處分後五年內再犯毒品危害防制條例第十條之罪，有臺灣屏東地方
    法院檢察署刑案資料查註紀錄表、臺灣高等法院被告全國前案紀錄表等在卷足憑
    ，本件事證已明，被告犯行應堪認定。
二、查海洛因、安非他命係毒品危害防制條例第二條第一項第一款、第二款所稱之第
    一級、第二級毒品，被告持以施用，核其所為係犯同條例第十條第一項及第二項
    之施用第一級、第二級毒品罪。被告持有第一、二級毒品，並進而施用之，其持
    有之低度行為為施用之高度行為吸收，不另論罪。被告連續多次施用第一級毒品
    海洛因及第二級毒品安非他命之行為，時間緊接，犯罪基本構成要件相同，顯均
    係基於概括犯意而為之，皆為連續犯，應各以一罪論，並分別加重其刑。公訴人
    雖僅就九十一年八月二十二日查獲該次起訴，惟本院認其他部分與起訴部分有連
    續犯之裁判上一罪關係，為起訴效力所及，本院自應併予審理。被告所犯上述二
    罪，犯意各別，行為互異，應予分別論罪，合併處罰。爰審酌被告之素行（見前
    科表），施用毒品之時間、次數，無視政府戒毒法令之宣導，屢經查獲，仍一再
    施用，足見其陷溺已深，惟其犯後坦承犯行，態度尚稱良好等一切情狀，分別量
    處如主文所示之刑，並定其應執行刑。九十一年八月二十二日扣案白色粉末一包
    （淨重０‧０五公克，包裝重０‧二六公克）、晶體一包（毛重０‧二八五公克
    ），及九十二年四月二十八日扣案白色粉末五包（合計淨重０‧六０公克，包裝
    重一‧一一公克），分別為海洛因及安非他命，均應依毒品危害防制條例第十八
    條第一項前段之規定，宣告沒收銷燬之。至扣案注射器一支、橡皮管一條、夾鍊
    袋二十九個、吸食器一組、注射針筒十支、摻有毒品之吸管四支、眼鏡盒一個等
    ，並非被告所有，業據其供明在卷，本件亦乏證據可證上述物品為被告所有，爰
    不為沒收之諭知。另鑑驗耗損之海洛因，顯已滅失，自不必再為沒收銷燬之諭知
    ，併此敘明。
據上論斷，應依刑事訴訟法第二百九十九條第一項前段，毒品危害防制條例第十條第
一項、第二項、第十八條第一項前段，刑法第十一條、第五十六條、第五十一條第五
款，判決如主文。
本案經檢察官鄭伊鈞到庭執行職務。
中      華      民      國     九十二     年     五     月     三十     日
                                      臺灣屏東地方法院刑事第二庭
                                          審判長法  官黃國永
                                                法  官林昌義
                                                法  官翁世容
右正本證明與原本無異。
如不服本判決應於收受本判決後送達後十日內向本院提出上訴書狀，其未敘述上訴理
由者，並得於提起上訴後十日內向本院補提理由書狀（均須按他造當事人之人數附繕
本 ）「切勿逕送上級法院」
                                          書記官   王秋淑
中      華      民      國      九十二      年    五    月    三十    日
附錄：
毒品危害防制條例第十條
施用第一級毒品者，處六月以上五年以下有期徒刑。
施用第二級毒品者，處三年以下有期徒刑。


司法院資訊處製作；財團法人民間司法改革基金會備份。
